# 国企改制是否并表

提问人：xflcpa123 时间：2015-09-16 10:43:20
请教陈版及各位老师：
A企业以 20141231 为基准日进行国企改制为有限责任公司，于 2015 年 6 月 25 日取得营业执照并按评估金额调账，B上市公司拟以2015630 时点发行股份收购同一控制下A公司。A公司 2015 年1-6月亏损 200 万元，协议由股东补足。请问： 2015630 时点B公司编制备考报表时，是否将A公司 2015 年1-6月的利润表纳入合并范围？
1 、纳入。
2 、不纳入，因为 2015 年1-6月利润相当于给股东经营的。
另，请问改制时固定资产、存货等评估增值 1000 万元，是否要扣除递延所得税负债1000*25%后的 750 作为资本公积，还是全额计入资本公积？谢谢！

回答人：chenyiwei
根据同一控制下合并的处理原则，在编制备考报表时，应将被合并方在合并日之前的利润表纳入合并报表。股东按约定对该期间的亏损予以现金补足的，在实际收到补足款时贷记资本公积处理。

提问人：于呈 时间：2015-10-04 10:02:37
陈老师，您好！根据财税【 2015 】 65 号文件，国企改制符合条件的不需要确认递延所得税负债的，评估增值全额确认资本公积，这样理解对嘛？

回答人：chenyiwei
抱歉，没有看到你所说的“财税[2015]65号文件”？请提供该文件原文，并请关注该文件的适用范围。

提问人：于呈 时间：2015-10-12 21:48:29
陈老师，您好！根据财税【 2015 】 65 号文件，国企改制符合条件的，不需要确认递延所得税负债的，评估增值全额确认资本公积，这样理解对嘛？

回答人：chenyiwei
可以这样理解。因为“经确认的评估增值资产，可按评估价值入账并按有关规定计提折旧或摊销，在计算应纳税所得额时允许扣除”，因此此时的计税基础等于评估值，无暂时性差异。